Minutes et répertoires du notaire François CHAUVIN, 21 août 1598 - 25 avril 1625 (étude XXIX)
Archives nationales
- Minutes de François CHAUVIN, 21 août 1598 - 25 avril 1625; MC/ET/XXIX/151 - MC/ET/XXIX/174
  - Minutes. 1615, MC/ET/XXIX/167; registre
    - Quittance de Claude Franquelin, veuve de feu François Croiset, notaire au Châtelet, demeurant rue de la Vieille-Draperie, à François de Luppé, héritier de défunte Marguerite Franquelin, sa mère, veuve de feu Jacques de Luppé., 4 avril 1615; MC/ET/XXIX/167
      quittance; Vieille-Draperie (rue de la); Croiset, François (15..-1602); Franquelin, Claude; Franquelin, Marguerite; Luppé, François de; Luppé, Jacques de; notaire
    - Vente à Guillaume Nutrat, notaire au Châtelet, demeurant rue de la Vieille-Draperie, de terres provenant de l'héritage de défunte Jacqueline Besnier, veuve de Pierre Chappellain., 10 avril 1615; MC/ET/XXIX/167
      acte de vente; Vieille-Draperie (rue de la); Besnier, Jacqueline; Chappellain, Pierre; Nutrat Guillaume; notaire
    - VIDAULT (Abraham) maître brodeur rue Neuve Notre-Dame § Testament de. ..; Bail par Guillaume SYMON, maître tailleur d'habits, pour 6 ans, à Marie MOURIN, veuve d'..., d'une boutique et dépendances de la maison des Ciseaux d'or, rue Neuve N.D., moyennant 180 £ de loyer annuel., 4 mai 1615 - 21 mai 1615; MC/ET/XXIX/167
      testament; bail; Vidault, Abraham
    - Obligation de Jean de LA GUESLE, chevalier, seigneur de la Chaux, baron de Nesle, conseiller du Roi en ses conseils d'Etat et Privé, gouverneur en la ville et château de Nonette en AUVERGNE, y demeurant, à présent à Paris, et de Etienne GRANDON, bourgeois de Thiers en AUVERGNE, aussi à Paris envers Antoine d'ARTAUD, écuyer, de 300 l. en prêt; (A la suite: 1646, 5 mai, quittance de François de FEYDIDIER de CHALANDRAC, écuyer seigneur de SAINCT IVOYE près d'Issoire, comme neveu et héritier dudit d'ARTAUD)., 6 mai 1615; MC/ET/XXIX/167
    - SEGUIER (famille) § Quittance de Nicolas VIOLE, conseiller du Roi au Parlement, à Tanneguy SEGUIER, écuyer sieur de DRANCY et autres lieux, à la décharge de Pierre SEGUIER, conseiller du Roi en sa cour de Parlement, par les mains de Marie MENISSON, veuve d'Hiérosme SEGUIER, chevalier seigneur de Drancy, pour le rachat d'une rente constituée le 7 septembre 1612 (même notaire)., 7 mai 1615; MC/ET/XXIX/167
      quittance; Seguier, famille
    - LE NOBLE (Sébastien) maître orfèvre rue de la Vieille-Draperie § Bail à .. d'une boutique et dépendances rue de la Vieille-Draperie, pour 6 ans, moyennant 180 £ par an., 16 mai 1615; MC/ET/XXIX/167
      bail; Le Noble, Sébastien
    - ORFÈVRE maître, LENOBLE Sébastien, rue de la Vieille-Draperie § Bail de boutique à. .., 16 mai 1615; MC/ET/XXIX/167
      bail; Lenoble, Sébastien
    - SAINT-CLOUD § Echange de vignes tenant au sentier qui conduit de SAINT-CLOUD à Sèvres, contre un quartier de terre à SAINT-CLOUD, lieu dit les Forestières., 18 mai 1615; MC/ET/XXIX/167
      échange
    - DE HANSART (Adrien) maître des petites écoles à Paris demeurant rue Dauphine, à présent prisonnier à la Conciergerie du Palais. § Traité entre Adrien DE HANSART et René BAUDRY, écuyer de la maison du Roi, demeurant à Tours, qui l'avait fait emprisonnier; Promesse par Adrien DE HANSART et Louise SAULTON, sa femme., 21 mai 1615 - 26 mai 1615; MC/ET/XXIX/167
      De Hansart, Adrien
    - ÉCOLES (maître des petites) DE HANSART (Adrien) rue Dauphine, à présent prisonnier à la Conciergerie, et Louise SAULTON, sa femme § Traité et promesse par Adrien DE HANSART, 21 mai 1615 - 26 mai 1615; MC/ET/XXIX/167
    - Constitution de rente par Samuel Dacolle, procureur en parlement, demeurant rue de la Vieille-Draperie, à Guillaume Nutrat, notaire au Châtelet, demeurant rue de la Vieille-Draperie., 25 mai 1615; MC/ET/XXIX/167
    - Echanges entre Pierre Boudet, avocat en parlement, demeurant à Dourdan, et Guillaume Nutrat, notaire au Châtelet, demeurant rue de la Vieille-Draperie, d'une partie de la ferme et métairie de la Boullaye-en-Brie, et autres héritages contre une rente., 26 mai 1615; MC/ET/XXIX/167
      Précisions sur les lieux: Les Boulayes (Seine-et-Marne)--Château
      échange; Dourdan (Essonne); Vieille-Draperie (rue de la); Boudet, Pierre; Nutrat Guillaume; avocat au parlement (Ancien Régime); notaire
    - Echange entre Pierre Chappellain, bourgeois de Paris, rue du Cygne, et Guillaume Nutrat, notaire au Châtelet, demeurant rue de la Vieille-Draperie, d'une partie de la ferme et métairie de la Boullaye-en-Brie, contre une rente., 26 mai 1615; MC/ET/XXIX/167
      A la suite: rachat par Claude Damond, conseiller et secrétaire du roi, du consentement d'Elisabeth Croiset, veuve de Guillaume Nutrat (le 6 septembre 1645).
      échange; acte de vente; Cygne (rue du); Vieille-Draperie (rue de la); Chappellain, Pierre; Croiset, Elisabeth; Damond, Claude; Nutrat Guillaume; notaire; secrétaire du roi (Ancien Régime)
    - LIBRAIRE et imprimeur à Troyes GRIFFARD (Jean) § Traité, 27 mai 1615; MC/ET/XXIX/167
    - R.P.R. § Plusieurs quittances par Jacques RANCONNET, ministre de l'église de Mareuil en Poitou., 27 mai 1615; MC/ET/XXIX/167
    - RANCONNET (Jacques) Ministre de l'église de Mareuil en Poitou § Quittances de Jean RANCONNET, notaire à Montchaude en Poitou, et Jacques RANCONNET, à Simon DREUX (joint: 24 avril 1615, transport dudit Jean RANCONNET à Jacques RANCONNET), 27 mai 1615; MC/ET/XXIX/167
      quittance; Ranconnet, Jacques
    - DREUX (Simon) § Quittances de Jacques RANCONNET, ministre de l'église de Mareuil en Poitou et de Jean RANCONNET, notaire à Montchaude en Poitou, à Simon DREUX, 27 mai 1615; MC/ET/XXIX/167
      quittance; Dreux, Simon
    - DREUX (Simon) Conseiller et avocat général du Roi en sa chambre des Comptes § Quittance de Jean RANCONNET, notaire à Montchaude en Poitou, à Simon DREUX comme caution des fermiers judiciaires de la seigneurie de l'Hébergement. (A la suite: même date, Quittance de Simon DREUX), 27 mai 1615; MC/ET/XXIX/167
    - ROUSSET (Nicolas) marchand libraire rue de la Pelleterie § Marché d'impression entre Jean GRIFFARD, libraire et imprimeur à Troyes, et Nicolas ROUSSET, 27 mai 1615; MC/ET/XXIX/167
    - LIBRAIRE (marchand) ROUSSET (Nicolas) rue de la Pelleterie § Traité, 27 mai 1615; MC/ET/XXIX/167
      Rousset, Nicolas
    - GRIFFARD (Jean) marchand libraire et imprimeur à Troyes, à présent à Paris. § Marché d'impression par Jean GRIFFARD à Nicolas ROUSSET, libraire rue de la Pelleterie., 27 mai 1615; MC/ET/XXIX/167
    - IMPRIMEUR (marchand libraire et) à Troyes GRIFFARD (Jean) § Traité, 27 mai 1615; MC/ET/XXIX/167
    - BILLON (Moïse de) Chevalier sieur de La Touche et de Néon en Poitou, demeurant audit Néon, actuellement logé à Paris rue des Fossés Saint-Germain l'Auxerroir § Testament de Moïse de BILLON Obligation par Moïse de BILLON pour différentes rentes dont lui et Madeleine BABOU, sa femme, sont débiteurs., 2 juin 1615; MC/ET/XXIX/167
      testament; obligation; Billon, Moïse de
    - SAINT-MAXANS (Mathieu de) maître serrurier demeurant grande rue du faubourg Saint-Victor § Mariage de. .. et d'Olive BENARD, veuve de Denis VAVASSEUR, tisserand en toile à Vernon-sur-Eure. Témoin: Pierre BOURDON, maître serrurier à Paris, ami de. .., 11 juin 1615; MC/ET/XXIX/167
      contrat de mariage; Saint-Maxans, Mathieu de
    - SERRURIER (Me) SAINT-MAXANS (Mathieu de) grande rue du faubourg Saint-Victor § Mariage de. .., 11 juin 1615; MC/ET/XXIX/167
    - VIDAULT (Abraham) maître brodeur chasublier rue Neuve Notre-Dame § Décharge par Marie VIDAULT, femme de Hiérosme BONTEMPS, gagne denier rue du Chantre, maître Gilbert CREUSET, maître chirurgien rue Saint-Jacques et Claude VIDAULT sa femme, Philippe VIDAULT, maître brodeur-chasublier à Dijon, comme héritiers de défunt. .., à Marie MOURIN, veuve de. ..; Transport de ses baux sur la maison rue Neuve N.D., par Marie MOURIN, veuve de. .., 19 juin 1615 - 4 août 1615; MC/ET/XXIX/167
    - BRODEUR-CHASUBLIER (Me) demeurant à Dijon VIDAULT (Philippe) § Décharge par. .. et autres., 19 juin 1615; MC/ET/XXIX/167
      Vidault, Philippe
    - BRODEUR CHASUBLIER (Me) VIDAULT (Abraham) rue Neuve Notre Dame § Décharge entre les héritiers de défunt. .. et Marie MOURIN, sa veuve.; Bail par ladite MOURIN, de lieux dépendant de la maison rue Neuve N.D., 19 juin 1615 - 4 août 1615; MC/ET/XXIX/167
    - VIDAULT (Philippe) maître brodeur chasublier demeurant à Dijon § Décharge par. .. et autres héritiers de défunt Abraham VIDAULT, maître brodeur chasublier à Paris, 19 juin 1615; MC/ET/XXIX/167
    - Vente par François Cothereau, huissier sergent à cheval au Châtelet, rue Neuve Notre-Dame, à Guillaume Nutrat, notaire au Châtelet, demeurant rue de la Vieille-Draperie, d'une part de la métairie de la Boullaye-en-Brie, moyennant 307 l. et charge de rente., 20 juin 1615; MC/ET/XXIX/167
      acte de vente; Neuve-Notre-Dame (rue); Vieille-Draperie (rue de la); Cothereau, François; Nutrat Guillaume; notaire; auxiliaire de justice
    - SAINT-MARTIN (faubourg) (Maison à l'image Saint-Michel, grande rue du) § Vente par Jean SOURDÉ, maçon demeurant en la faubourg SAINT-MARTIN, à Claude VARANGO, maître passementier boutonnier à Paris, de ladite faubourg SAINT-MARTIN moyennant le paiement de plusieurs rentes et dettes dudit SOURDE et 184 £. Les vendeurs promettent de faire faire des travaux de charpenterie, couverture, maçonnerie et pierre de taille., 29 juin 1615; MC/ET/XXIX/167
    - MACON SOURDÉ Jean § Vente par... de la maison où il demeure, grande rue du Faubourg Saint-Martin, Image Saint-Michel., 29 juin 1615; MC/ET/XXIX/167
      acte de vente; Sourdé, Jean
    - POTIER de TERRE au faubourg Saint-Marcel GRATIEUX (Jean) § Mariage de. .. et de Françoise GUIBERT., 29 juin 1615; MC/ET/XXIX/167
      contrat de mariage; Gratieux, Jean; potier
    - GRATIEUX (Jean) Potier de terre au faubourg Saint-Marcel § Mariage de. .. et de Françoise GUIBERT. Témoin: Pierre CHENARD, maître potier de terre au faubourg Saint-Victor., 29 juin 1615; MC/ET/XXIX/167
      contrat de mariage; Gratieux, Jean
    - SAINT-JACQUES (faubourg) Maison du cheval bardé § Bail par Guillaume de LA VILLETTE, marchand fripier rue de la Pelleterie, pour 3 ans, à Edme SOREAU, soldat des Gardes du Roi, de la faubourg SAINT-JACQUES, le bailleur se réservant les fruits et herbages du jardin, moyennant 144 £ de loyer annuel., 30 juin 1615; MC/ET/XXIX/167
      bail; Saint-Jacques, faubourg
    - ESTROPIÉS pour le service du Roi § Assemblée de la plus grande partie de la communauté des gentilhommes, capitaines et soldats ESTROPIÉS devant le grand portail de l'église Notre-Dame, pour nommer Sébastien FILLOTE, écuyer, l'un des leurs, leur procureur; Ratification., 5 juillet 1615 - 20 juillet 1615; MC/ET/XXIX/167
    - AUMÔNIER du Roi (conseiller et) SEGUIER (Nicolas), conseiller et AUMÔNIER du Roi, chanoine de l'église de Paris, y demeurant, au cloître § Transaction, 10 juillet 1615; MC/ET/XXIX/167
      accord; Séguier, Nicolas; prêtre; chanoine
    - VITRIER (Me), BOUET (Martin), rue Zacharie, fils de défunts César BOUET, maître vitrier à Paris, et Agnès LEFEBURE. § Transaction entre. .. et Jeanne LEGUILLON, seconde femme de César BOUET., 10 juillet 1615; MC/ET/XXIX/167
      accord; Bouet, Martin; Bouet, César; Lefébure, Anès; Leguillon, Jeanne
    - BOUET (Martin) maître vitrier rue Zacharie § Accords entre Jeanne LEGUILLON, veuve de César BOUET, maître vitrier à Paris, et. .., fils dudit BOUET et d'Agnès LEFEBURE, sa première femme, en procès., 10 juillet 1615; MC/ET/XXIX/167
      accord; Bouet, Martin
    - SEGUIER (Nicolas) Conseiller et aumônier du Roi, chanoine de l'Eglise de Paris, y demeurant au cloître. § Transaction entre Nicolas SEGUIER et les héritiers de défunt Nicolas POULLET, lieutenant général au bailliage de Sézanne., 10 juillet 1615; MC/ET/XXIX/167
      accord; Seguier, Nicolas
    - FORGE de Daon-sur-maine § Vente par Nicolas LOUVEAU, avocat à Angers, actuellement prisonnier à la Conciergerie, à René POIPOIL, avocat à Angers, representé par Guillaume DESRUES, marchand libraire à Paris, des lieux, closeries et FORGE de Daon-sur-maine, et 10 £ de rente foncière rachetable à 200 £, moyennant 3 000 £. Même date: procuration à DESRUES., 10 juillet 1615; MC/ET/XXIX/167
      procuration; acte de vente
    - LIBRAIRE (marchand) DESRUES (Guillaume) rue Saint-Jacques § Procuration à Guillaume DESRUES; Vente par Guillaume DESRUES comme procureur., 10 juillet 1615; MC/ET/XXIX/167
      procuration; acte de vente; Desrues, Guillaume
    - PERRIN (Etienne) maître imprimeur à Paris demeurant rue de la Barillerie § Mariage de Claude TISSIER, marchand bourgeois de Paris, assistée de Etienne PERRIN, avec Valentine BAUCHER, assistée d'Emery PERRIN, maître tissutier rubannier rue de Versailles., 11 juillet 1615; MC/ET/XXIX/167
      contrat de mariage; Perrin, Etienne
    - IMPRIMEUR (Me) PERRIN (Etienne) rue de la Barillerie § Mariage en présence de Etienne PERRIN, 11 juillet 1615; MC/ET/XXIX/167
      contrat de mariage; Perichon, Etienne
    - BOUTIQUE au PALAIS § Bail par Jean-Philippe CAUL, marchand au Palais, à Julien ROBIN, maître gantier, d'une BOUTIQUE au PALAIS, sur la Sainte-Chapelle, moyennant 180 l. par an., 16 juillet 1615; MC/ET/XXIX/167
    - GANTIER (marchand) ROBIN (Julien) rue de la Calendre § Bail de boutique au Palais à Julien ROBIN, 16 juillet 1615; MC/ET/XXIX/167
      bail; Robin, Julien
    - Apprentissage de Jean Dufrane avec Nicolas Guiot, maître peintre, demeurant en la maison de la veuve Labutte, devant l'église de La Madeleine en la Cité., 21 juillet 1615; MC/ET/XXIX/167
      contrat d'apprentissage; Sainte-Madeleine (église); Dufrane, Jean; Guiot, Nicolas; Labutte (veuve); peintre
    - ORFÈVRE Maître à Lyon Apprentissage § Mise en apprentissage, par David HERIOT, demeurant en Sussex, en Angleterre, pour 3 ans, d'Alexandre HERIOT, son fils, âgé de 20 ans, avec. .. moyennant 300 l., 21 juillet 1615; MC/ET/XXIX/167
      contrat d'apprentissage; Heriot, David; Heriot, Alexandre
    - THIREMENT (Jacques) maître apothicaire épicier bourgeois de Paris rue de la Lanterne § Bail par Jacques THIREMENT à Jacques LE SUEUR, maître papetier dite rue, d'une boutique et dépendances de la maison où ils demeurent., 21 juillet 1615; MC/ET/XXIX/167
      bail; Thirement, Jacques
    - ORFÈVRE Maître à Lyon, VERNUZEL Pierre, logé à Paris rue du Battoir § Mise en apprentissage avec. .., 21 juillet 1615; MC/ET/XXIX/167
      contrat d'apprentissage; Vernuzel, Pierre
    - VERNUZEL (Pierre) maître orfèvre en la ville de Lyon, à présent logé à Paris rue du Battoir § Apprentissage d'Alexandre HERIOT, habitant en Angleterre, avec. .., 21 juillet 1615; MC/ET/XXIX/167
    - LYON § Mise en apprentissage avec Pierre VERNUZEL, marchand orfèvre demeurant à LYON, 21 juillet 1615; MC/ET/XXIX/167
    - LE SUEUR (Jacques) maître papetier rue de la Lanterne § Bail par Jacques THIREMENT, maître apothicaire-épicier bourgeois de Paris dite rue, à Jacques LE SUEUR, d'une boutique et dépendances de la maison où ils demeurent., 21 juillet 1615; MC/ET/XXIX/167
    - APOTHICAIRE-ÉPICIER (Maître) bourgeois de Paris THIREMENT (Jacques) rue de la Lanterne § Bail par Jacques THIREMENT, 21 juillet 1615; MC/ET/XXIX/167
    - PAPETIER (Me) LESUEUR (Jacques) rue de la Lanterne § Bail de boutique à Jacques LESUEUR, 21 juillet 1615; MC/ET/XXIX/167
      bail; Lesueur, Jacques
    - ANGLETERRE § Mise en apprentissage par David HERIOT, demeurant le Sussex en ANGLETERRE, de son fils Alexandre avec Pierre VERNUZEL maître orfèvre à Lyon, à présent à Paris., 21 juillet 1615; MC/ET/XXIX/167
    - COCHON oiselier du Roi, demeurant rue Saint-Antoine § Transport par Anne DANOSC, veuve de Nicolas de RENENCOURT, écuyer, à présent logée chez un nommé COCHON, 23 juillet 1615; MC/ET/XXIX/167
    - OISELIER du Roi COCHON rue Saint-Antoine § Transport par Anne DANOSC logée chez un nommé COCHON, 23 juillet 1615; MC/ET/XXIX/167
    - SAUTEZ (Antoine) maître brodeur chasublier rue de la Draperie § Apprentissage de Fiacre PICARD avec..., 25 juillet 1615; MC/ET/XXIX/167
      contrat d'apprentissage; Sautez, Antoine
    - BRODEUR-CHASUBLIER (apprentissage) § Apprentissage de Fiacre PICARD, âgé de 14 ans, pour six ans, avec Antoine SAUTEZ, maître. .. à Paris, moyennant 30 £., 25 juillet 1615; MC/ET/XXIX/167
      contrat d'apprentissage; Picard, Fiacre
    - BRODEUR-CHASUBLIER (Me) SAUTEZ (Antoine) rue de la Draperie § Apprentissage chez. .., 25 juillet 1615; MC/ET/XXIX/167
    - PEYRON (Jean) marchand demeurant à Saint-Etienne, à présent logé à Paris en la maison du Grand cygne, rue de la Pelleterie § Testament de Jean PEYRON, 9 août 1615; MC/ET/XXIX/167
      testament; Peyron, Jean
    - CABARETIERS PRIVILÉGIÉS suivant la Cour (Association) § Traité entre Pierre DESRUELLES, Nicolas GARNIER, Michel POLLIAC et Charles DURAND, tous des 25 marchands Association CABARETIERS PRIVILÉGIÉS suivant la Cour, pour s'associer au trafic du cabaret pendant le voyage du Roi partout où il Lui plaire d'aller, à pertes et à gains., 9 août 1615; MC/ET/XXIX/167
    - SAINT-ETIENNE § Testament de Jean PEYRON, marchand demeurant à SAINT-ETIENNE, à présent logé à Paris en la maison du Grand cygne, rue de la Pelleterie., 9 août 1615; MC/ET/XXIX/167
      testament
    - CHIRURGIEN (Maître) CREUZET (Gilles) et Claude VIDAULT, sa femme, rue Saint-Jacques § Marché de réparations à la maison de Gilles CREUZET, 12 août 1615; MC/ET/XXIX/167
      marché; Creuzet, Gilles
    - MACON (Me) POCHART Jean rue Perdue § Marché de maçonnerie, menuiserie, charpenterie par..., 12 août 1615; MC/ET/XXIX/167
      marché; Pochart, Jean
    - MACONNERIE (marché de) § Marché de..., menuiserie, charpenterie, par Jean POCHART, maître maçon à Paris, à Gilles CREUZET, maître chirurgien rue Saint-Jacques, en présence d'Hiérôsme LE MOYNE, voyer de Saint-Martin-des-Champs, moyennant 650 l., 12 août 1615; MC/ET/XXIX/167
      marché; Pochart, Jean; Creuset, Gilles; Le Moyne, Jérôme; maçon
    - POCHART (Jean) maître maçon rue Perdue, paroisse Saint-Etienne-du-Mont § Marché de maçonnerie, menuiserie, charpenterie par .. en présence d'Hiérosme LEMOYNE, voyer de Saint-Martin-des Champs, à Gilles CREUZET, maître chirurgien rue Saint-Jacques et Claude VIDAULT, sa femme., 12 août 1615; MC/ET/XXIX/167
    - CREUZET (Gilles) maître chirurgien et Claude VIDAULT, sa femme, demeurant rue Saint-Jacques § Marché de maçonnerie, menuiserie, charpenterie par Jean POCHART, maître maçon rue Perdue, à Gilles CREUZET, 12 août 1615; MC/ET/XXIX/167
    - ABSIE (abbaye de l') § Plusieurs actes concernant le revenu temporel de l'abbaye de l'ABSIE, ayant appartenue à Jacques de BETHUN, évêque de Glascow., 22 août 1615; MC/ET/XXIX/167
      L'Absie (Deux-Sèvres, abbaye de); Béthune, Jacques de (1524-1603); évêque
    - BETHUN (Jacques de) Evêque de Glascow, abbé de l'Absie § Plusieurs actes concernant les biens délaissés par défunt Jacques de BETHUN dont le revenu de l'abbaye de l'Absie., 22 août 1615; MC/ET/XXIX/167
      Béthune, Jacques de (1524-1603)
    - Mise en apprentissage par Gilles Marion, maître menuisier au faubourg Saint-Victor, de Pierre Marion, son fils, avec Sébastien Pasty, maître peintre, demeurant rue de la Juiverie en la Cité., 27 août 1615; MC/ET/XXIX/167
      contrat d'apprentissage; Juiverie (rue de la); Saint-Victor (faubourg); Marion, Gilles; Marion, Pierre; Pasty, Sébastien; menuisier; peintre
    - CADAIRE (Jean) maître brodeur rue Geoffroy-Lasnier § Mariage de. .. et de Marie MOURIN, veuve d'Abraham VIDAULT, maître brodeur chasublier rue Neuve Notre-Dame., 27 août 1615; MC/ET/XXIX/167
      contrat de mariage; Cadaire, Jean
    - BRODEUR-CHASUBLIER (Me) VIDAULT (Abraham) § Mariage de Jean CADAIRE, maître brodeur à Paris, et maître Marie MOURIN, veuve d'. .., 27 août 1615; MC/ET/XXIX/167
    - BRODEUR-CHASUBLIER (Me) à Paris DAMAYE (Jacques); Milias PICQUET, sa femme § Mariage en présence de. .., 27 août 1615; MC/ET/XXIX/167
      contrat de mariage; Damaye, Jacques; Picquet, Milias
    - BRODEUR (Me) CADAIRE (Jean) rue Geoffroy-Lasnier § Mariage de. .. et de Marie MOURIN, veuve d'Abraham VIDAULT, même profession., 27 août 1615; MC/ET/XXIX/167
    - MARION (Gilles) maître menuisier au faubourg Saint-Victor. § Mise en apprentissage par .. de Pierre MARION, son fils, avec Sébastien PASTY, maître peintre à Paris., 27 août 1615; MC/ET/XXIX/167
      contrat d'apprentissage; Marion, Gilles
    - VIDAULT (Abraham) maître brodeur-chasublier rue Neuve Notre Dame § Mariage de Jean CADAIRE, maître brodeur à Paris, et de Marie MOURIN, veuve de. .. Parmi les témoins: Jacques DAMAYE, maître brodeur-chasublier à Paris et Milies PICQUET sa femme, oncle paternel de la future épouse., 27 août 1615; MC/ET/XXIX/167
    - MENUISIER (Me) au faubourg Saint-Victor MARION Gilles § Mise en apprentissage par..., 27 août 1615; MC/ET/XXIX/167
    - DAMAYE (Jacques) maître brodeur chasublier à Paris et Milias PICQUET, sa femme. § Mariage de Marie MOURIN, veuve d'Abraham VIDAULT, maître brodeur chasublier à Paris, en présence de. .., oncle paternel., 27 août 1615; MC/ET/XXIX/167
      contrat de mariage; Damaye, Jacques
    - FABRE (Gilbert) maître horloger rue de la Vieille-Draperie § Apprentissage d'Antoine MARTINOT avec .., 1er septembre 1615; MC/ET/XXIX/167
      contrat d'apprentissage; Fabre, Gilbert
    - HORLOGER (apprentissage) § Mise en apprentissage par Marguerite HEBERT, veuve de Jean MARTINOT, maître horloger à Troyes, elle à présent logé à Paris rue de la Vieille Draperie, pour 5 ans, d'Antoine MARTINOT, son fils, âgé de 17 ans, avec Gilbert FABRE, maître. .. dite rue, sans débours., 1er septembre 1615; MC/ET/XXIX/167
      contrat d'apprentissage; Hebert, Marguerite; Martinot, Jean; Martinot, Antoine; Fabre, Gilbert
    - HORLOGER (Me) à Troyes MARTINOT (Jean) § Apprentissage d'Antoine MARTINOT, fils de défunt..., 1er septembre 1615; MC/ET/XXIX/167
      contrat d'apprentissage; Martinot, Jean; Martinot, Antoine
    - HORLOGER (Me) FABRE (Gilbert) rue de la Vieille-Draperie § Apprentissage chez. .., 1er septembre 1615; MC/ET/XXIX/167
    - MARTINOT (Jean) maître horloger à Troyes § Mise en apprentissage par Marguerite HEBERT, veuve de... à présent logée à Paris, rue de la Vieille-Draperie, pour 5 ans, d'Antoine MARTINOT, son fils, avec Gilbert FABRE, maître horloger à Paris, sans débours., 1er septembre 1615; MC/ET/XXIX/167
      contrat d'apprentissage; Martinot, Jean
    - MENUISIER (Me) MELLIN Jean et Marie HAUDOUIN, sa femme demeurant sous la grande salle du Palais § Désistement de procès; Obligation de. .., 2 septembre 1615 - 30 septembre 1615; MC/ET/XXIX/167
      obligation; Mellin, Jean; Haudouin, Marie
    - MELLIN (Jean) maître menuisier demeurant sous la grande salle du Palais § Désistement d'un procès pour non livraison de bois à. .., par un marchand de Courtenay.; Obligation de. .. et Marie HAUDOUIN, sa femme, de 1500 Livres empruntées pour subvenir à leurs affaires, notamment à la voiture de marchandises de bois servant à leur métier. (A la suite: 1625, 12 août, quittance), 2 septembre 1615 - 30 septembre 1615; MC/ET/XXIX/167
      obligation; quittance; Mellin, Jean
    - PERRICHON (Pierre) marchand papetier demeurant devant l'Horloge du Palais § Transaction entre Pierre PERRICHON comme créancier de Claude PERRICHON, son frère, habitant en Espagne et Mathurine DROUET, veuve de Jean LAISNE, laboureur à Nanterre, redevable de loyers.; Bail par Pierre PERRICHON marchand bourgeois de Paris demeurant au bout du Pont au Change, stipulant pour Pierre PERRICHON, son fils, d'héritages à Courbevoie., 7 septembre 1615 - 10 octobre 1615; MC/ET/XXIX/167
      bail; accord; Perrichon, Pierre
    - PAPETIER (marchand) PERRICHON (Pierre) devant l'Horloge du Palais § Transaction; Bail, 7 septembre 1615 - 10 octobre 1615; MC/ET/XXIX/167